臺灣高等法院臺南分院刑事判決　　　　　九十年度上易字第一一四四號　Ａ
　　　上　訴　人　臺灣嘉義地方法院檢察署檢察官
　　　上　訴　人
　　　即　被　告　甲　○　○
右上訴人因被告違反毒品危害防制條例案件，不服臺灣嘉義地方法院九十年度易字第
四號中華民國九十年六月六日第一審判決（起訴案號：臺灣嘉義地方法院檢察署八十
九年度毒偵字第一七八五號），提起上訴，及臺灣嘉義地方法院檢察署檢察官移送併
案（九十年度毒偵字第六七一號），本院判決如左：
      主      文
原判決撤銷。
甲○○連續施用第二級毒品，累犯，處有期徒刑壹年。
      事      實
一、甲○○曾因違反麻醉藥品管理條例案件，經臺灣嘉義地方法院判處有期徒刑八月
    確定，於民國八十六年十二月二十四日執行完畢，復因二次施用毒品案件，經送
    觀察勒戒後，無繼續施用毒品傾向，由臺灣嘉義地方法院檢察署檢察官先後於八
    十七年十月二十一日、八十八年二月十一日分別以八十七年度偵字第六一五六號
    、八十八年度偵字第一七九、四四八、九九八號處分不起訴確定。又因連續施用
    第二級毒品案件，經臺灣嘉義地方法院於八十九年四月七日宣示判處有期徒刑九
    月，甲○○不服提起上訴，於同年七月四日撤回上訴而告確定。詎甲○○為列管
    之毒品人口，猶不知悔改，復基於概括之犯意，分別於八十九年十一月九日，在
    高雄市境內某朋友住處，及於同年月十七日（檢察官上訴書誤載為九十年十一月
    十七日）十二時前九十六小時內之某時，在嘉義縣市、雲林縣或高雄市境內不詳
    地點，各施用安非他命一次。嗣於八十九年十一月十一日下午二時二十分許，在
    嘉義市○區○○里○鄰○○路三四九巷十五號為警查獲，同日下午三時五十分許
    訊畢後採尿，及經警通知於同年月十七日十二時調驗採尿，經警先後送檢驗結果
    均呈安非他命陽性反應，始得知上情。
二、案經嘉義市警察局第二分局報請台灣嘉義地方法院檢察署檢察官偵查起訴及移送
    併案審理。
      理      由
一、右揭事實業據上訴人即被告甲○○於本院審理中坦承不諱，又被告於八十九年十
    一月十一日下午二時二十分許，在嘉義市○區○○里○鄰○○路三四九巷十五號
    為警查獲，同日下午三時五十分許採尿，及經警通知於同年月十七日十二時調驗
    採尿，經警先後送檢驗結果均呈安非他命陽性反應，有代號與真實姓名對照表、
    列管毒品人口尿液檢體採集送驗紀錄表、嘉義市衛生局八十九年十一月二十二日
    序號九五一號尿水中麻醉藥品委託檢驗報告書及長榮管理學院八十九年十一月二
    十八日檢驗報告書各一份附警卷可資佐證，參諸被告於原審審理時供稱均在嘉義
    縣市、雲林縣、高雄市境內活動，及安非他命經口服投與後，約百分之七十於二
    十四小時內，約百分之九十於九十六小時內自尿中排出，而安非他命經投與後，
    最長可能不會超過四日，即不能自所排尿液中檢出安非他命之反應，有行政院衛
    生署藥物食品檢驗局八十一年二月八日（八一）藥檢壹字第００一一五六函一份
    在卷可憑等情，足徵被告確曾於八十九年十一月九日及於同年月十七日十二時許
    為警採尿前九十六小時內之某時，曾在嘉義縣市、雲林縣或高雄市境內不詳地點
    ，各施用安非他命一次，至為灼然。被告甲○○前開自白核與事實相符，當足憑
    採。故其連續施用安非他命之事證明確，堪以認定。
二、查被告甲○○曾因二次施用毒品案件，經送觀察勒戒後，無繼續施用毒品傾向，
    由臺灣嘉義地方法院檢察署檢察官先後於八十七年十月二十一日、八十八年二月
    十一日分別以八十七年度偵字第六一五六號、八十八年度偵字第一七九、四四八
    、九九八號處分不起訴確定；又因連續施用第二級毒品案件，經臺灣嘉義地方法
    院於八十九年四月七日宣示判處有期徒刑九月，被告不服提起上訴，於同年七月
    四日撤回上訴而告確定，有臺灣嘉義地方法院檢察署刑案資料查註紀錄表、台灣
    高等法院被告全國前案紀錄表、臺灣嘉義地方法院檢察署檢察官八十八年度偵字
    第一七九、四四八、九九八號不起訴處分書及臺灣嘉義地方法院八十九年度易緝
    字第六號刑事判決各一份在卷足憑（八十九年度毒偵字第一七八五號卷三、四、
    九、十四頁、原審卷八、五十頁）。被告甲○○復因本件施用毒品犯行，自係於
    五年內違反毒品危害防制條例第十條第二項施用第二級毒品罪三犯以上，依同條
    例第二十條第三項前段規定，即不適用同條第二項規定。易言之，應依一般刑事
    訴訟程序處理，且應於刑之執行前先令入戒治處所施以強制戒治，藉收刑罰及保
    安處分雙重功能。被告犯行，洵堪認定。
三、查『安非他命』乃毒品危害防制條例第二條第一項第二款所稱第二級毒品，被告
    甲○○竟予施用，核其所為，係犯毒品危害防制條例第十條第二項施用第二級毒
    品罪。其持有毒品之低度行為，應為其後進而施用之高度行為所吸收，不另論以
    持有罪。至其施用第二級毒品先後多次犯行，時間緊接，所犯構成要件亦復相同
    ，顯係基於概括之犯意反覆為之，為連續犯，應依刑法第五十六條之規定論以一
    罪，並加重其刑。被告曾因違反麻醉藥品管理條例案件，經臺灣嘉義地方法院判
    處有期徒刑八月確定，於八十六年十二月二十四日執行完畢，有臺灣嘉義地方法
    院檢察署刑案資料查註紀錄表及台灣高等法院被告全國前案紀錄表各一份在卷可
    憑，五年以內再犯有期徒刑以上之本罪，為累犯，應依法遞予加重其刑。公訴人
    雖未於起訴書內併予敘及被告於八十九年十一月十七日十二時前九十六小時內之
    某時，在嘉義縣市、雲林縣或高雄市境內不詳地點，施用第二級毒品行為，惟此
    部分既經同署檢察官聲請併案審理，復經本院查明被告上開起訴漏未敘及部分與
    已起訴有罪部分有裁判上一罪之連續關係，自得併予審究。
四、原審因予論罪科刑，固非無見。惟查原判決就被告甲○○仍基於施用第二級毒品
    之同一犯意，繼續於八十九年十一月十七日十二時前九十六小時內之某時施用第
    二級毒品犯行，未及依連續犯之關係，併予審理，尚有未洽，茲據嘉義市警察局
    第二分局報請台灣嘉義地方法院檢察署檢察官移送併案審理（九十年度毒偵字第
    六七一號），因屬連續犯裁判上一罪關係，應併予審理，公訴人上訴意旨以被告
    另於八十九年十一月十七日採尿送驗，有連續施用第二級毒品，原審未予採酌，
    為有理由。被告上訴意旨，空言指摘原判決不當，固屬無據，惟原判決既有可議
    之處，自屬無可維持，應由本院將原審不當之判決予以撤銷改判。爰審酌被告甲
    ○○多次施用安非他命，顯然欠缺悔改之心，及其犯罪之動機，目的、施用安非
    他命之期間、施用安非他命係自戕行為，破壞國民健康，犯罪後坦承犯行態度尚
    稱良好等一切情狀，量處如主文第二項所示之刑，以資懲戒矯正。
五、據上論斷，應依刑事訴訟法第三百六十九條第一項前段、第三百六十四條、第二
    百九十九條第一項前段、毒品危害防制條例第十條第二項、刑法第十一條前段、
    第五十六條、第四十七條，判決如主文。
本案經檢察官邱克斌到庭執行職務。
中    華    民    國      九十一      年      一      月      二十九    日
                                  臺灣高等法院臺南分院刑事第六庭
                                      審判長法官  楊    明    章
                                            法官  顏    基    典
                                            法官  高    明    發
右正本證明與原本無異。
不得上訴。
                                      法院書記官  李    梅    菊
中    華    民    國      九十一      年      一      月     三十       日
參考法條：
毒品危害防制條例第十條：
施用第一級毒品者，處六月以上五年以下有期徒刑。
施用第二級毒品者，處三年以下有期徒刑。
